臺灣嘉義地方法院刑事判決　　　　　　 100年度訴緝字第15號
公　訴　人　臺灣嘉義地方法院檢察署檢察官
被　　　告　潘韻心
上列被告因違反毒品危害防制條例案件，經檢察官提起公訴（99
年度毒偵字第1603號），被告於準備程序中就被訴事實為有罪之
陳述，本院合議庭裁定由受命法官改依簡式審判程序審理，判決
如下：
    主  文
潘韻心施用第一級毒品，累犯，處有期徒刑柒月。扣案海洛因（
驗餘淨重零點壹捌肆公克）、甲基安非他命（驗餘淨重零點零
伍貳公克）各壹包，除包裝袋外，沒收銷燬之，上開包裝袋貳
個沒收。
    犯 罪 事 實
一、潘韻心前因施用毒品案件，經本院裁定送觀察、勒戒，於民
    國91年3月21日因認無繼續施用毒品之傾向而執行完畢釋放
    ，並經臺灣嘉義地方法院檢察署檢察官以90年度毒偵緝字第
    250號不起訴處分確定。又於前揭觀察、勒戒執行完畢釋放
    後5年內因施用毒品案件，經本院以94年度嘉簡字第527號判
    決判處有期徒刑5月確定，再因偽造文書案件，經本院以94
    年度嘉簡字第1135號判決判處有期徒刑1月5日確定，上開2
    罪經本院裁定應執行有期徒刑6月確定，於95年4月14日易科
    罰金執行完畢。詎仍不知悔改，復基於同時施用第1級毒品
    海洛因與第2級毒品甲基安非他命之犯意，於99年9月29日下
    午3時許，在嘉義縣民雄鄉豐收村好收58號住處內，以將海
    洛因與甲基安非他命一併放入注射針筒摻水混合後，注射身
    體之方式，同時施用海洛因與甲基安非他命1次。嗣經警於
    同日晚上9時許，在上址前盤查，並經其同意至住處內執行
    搜索，扣得海洛因（驗餘淨重0.1834公克）及甲基安非他命
    各1小包（驗餘淨重0.0532公克），復採集其尿液送驗，結
    果呈嗎啡（海洛因代謝物）與甲基安非他命陽性反應，而悉
    上情。
二、案經嘉義市政府警察局第二分局報告臺灣嘉義地方法院檢
    察署檢察官偵查起訴。
    理  由
壹、程序事項
    本件於準備程序進行中，被告潘韻心就被訴事實為有罪之陳
    述，且所犯係死刑、無期徒刑、最輕本刑為3年以上有期徒
    刑以外之罪，經本院告知簡式審判程序之旨，並聽取檢察官
    及被告之意見後，依刑事訴訟法第273條之1第1項之規定，
    裁定進行簡式審判程序，復依刑事訴訟法第273條之2規定，
    不適用證據提示、交互詰問及傳聞法則有關證據能力限制等
    規定，先以敘明。
貳、實體事項
一、前揭犯罪事實，業據被告於本院行準備程序及審理時坦承不
    諱，又其於99年9月29日經警採集尿液送驗，由檢驗單位以
    酵素免疫分析法為初步檢驗，再以氣相層析質譜儀法為確認
    檢驗，結果呈嗎啡（海洛因代謝物）、甲基安非他命陽性反
    應乙情，此有代號與真實姓名對照表（代號：2E990904）、
    勘察採證同意書、台灣檢驗科技股份有限公司濫用藥物檢驗
    報告各1份在卷可佐，而以氣相層析質譜儀法作為毒品藥物
    及其代謝產物之定性及定量分析，可排除偽陽性之可能，至
    於扣案白色粉末（送驗淨重0.1848公克，驗餘淨重0.1834公
    克）、透明結晶（送驗淨重0.0539公克、驗餘淨重0.0532公
    克）各1包，經送行政院衛生署草屯療養院檢驗，白色粉末
    確含海洛因成分，透明結晶則含甲基安非他命，此有該院99
    年10月13日草療鑑字第0991000040號及第0000000000號鑑定
    書、搜索同意書、搜索扣押筆錄、扣押物品目錄表、扣押物
    品收據各1份及照片8張附卷足憑，堪為補強證據，足以擔保
    被告任意性自白與事實相符。又按毒品危害防制條例於92年
    7月9日修正公布，自93年1月9日施行，其中第20條、第23條
    將施用毒品之刑事處遇程序，區分為「初犯」及「5年內再
    犯」、「5年後再犯」，從其立法意旨及經觀察、勒戒或強
    制戒治是否已足以遮斷其施用毒品之毒癮以觀，倘被告於5
    年內已再犯，經依法追訴處罰，縱其第3次（或第3次以上）
    再度施用毒品之時間，在初犯經觀察、勒戒或強制戒治執行
    完畢釋放5年以後，已不合於「5年後再犯」之規定，且因已
    於「5年內再犯」，顯見其再犯率甚高，原實施觀察、勒戒
    或強制戒治，已無法收其實效，即應依該條例第10條處罰（
    最高法院95年度台非字第59號、第65號判決及同院97年度第
    5次刑事庭會議決議意旨可資參照）。查被告前因施用毒品
    案件，經本院裁定送觀察、勒戒，於91年3月21日因認無繼
    續施用毒品之傾向而執行完畢釋放，並經臺灣嘉義地方法院
    檢察署檢察官以90年度毒偵緝字第250號不起訴處分確定。
    又於前揭觀察、勒戒執行完畢釋放後5年內因施用毒品案件
    ，經本院以94年度嘉簡字第527號判決判處有期徒刑5月確定
    ，此有臺灣高等法院被告前案紀錄表1份附卷足稽，其於觀
    察、勒戒執行完畢釋放後5年內，已因再犯施用毒品案件，
    為法院追訴處罰，雖本次雖係於其受觀察、勒戒執行完畢釋
    放5年後再犯，揆諸首揭實務見解意旨，仍應依法予以追訴
    處罰。綜上所述，本件事證明確，被告犯行洵堪認定，應依
    法論科。
二、按海洛因、甲基安非他命分別為毒品危害防制條例第2條第2
    項第1款、第2款所定之第1級毒品、第2級毒品，依法不得非
    法持有、施用，是核被告所為，係犯毒品危害防制條例第10
    條第1項之施用第1級毒品罪及同條第2項之施用第2級毒品罪
    ，其持有海洛因、甲基安非他命之低度行為，各應為施用之
    高度行為所吸收，不另論罪，又其將第1、2級毒品，一併放
    入注射針筒摻水混合後，注射身體之方式，同時施用1次，
    乃1行為觸犯2構成要件不同之2罪，為想像競合犯，應依刑
    法第55條之規定，從一重之施用第1級毒品罪處斷。另被告
    前因施用毒品案件，經本院以94年度嘉簡字第527號判決判
    處有期徒刑5月確定，再因偽造文書案件，經本院以94年度
    嘉簡字第1135號判決判處有期徒刑1月5日確定，上開2罪經
    本院裁定應執行有期徒刑6月確定，於95年4月14日易科罰金
    執行完畢，亦有上開被告前案紀錄表乙份存卷為按，其於受
    徒刑之執行完畢，5年以內故意再犯本件有期徒刑以上之罪
    ，為累犯，應依刑法第47條第1項規定，加重其刑。
三、爰審酌被告高商畢業之智識程度，前因施用毒品案件，經觀
    察、勒戒執行完畢，亦經法院判處罪刑確定，仍再施用毒品
    ，顯見尚無戒除之決心，施用毒品除戕害自身健康外，對社
    會秩序亦有潛在危害，惟念其犯後坦認犯行之態度，本次犯
    罪並未造成他人實害，手段尚屬平和，自承育有3子、已離
    婚，從事美髮業之家庭、經濟狀況等一切情狀，量處如主文
    所示之刑。
四、至於扣案之海洛因（驗餘淨重0.1834公克）、甲基安非他命
    （驗餘淨重0.0532公克）各1包，除包裝袋外，應依毒品危
    害防制條例第18條第1項前段之規定，諭知沒收銷燬之，而
    前開包裝袋2個，係防止毒品裸露、逸出及潮濕之功用，並
    便於攜帶，亦屬被告所有，為供施用毒品所用之物，業據其
    陳明在卷，應依刑法第38條第1項第2款之規定，為沒收之宣
    告。
據上論斷，應依刑事訴訟法第273條之1第1項、第299條第1項前
段，毒品危害防制條例第10條第1項、第2項、第18條第1項前段
，刑法第11條、第55條、第47條第1項、第38條第1項第2款，判
決如主文。
本案經檢察官郭志明到庭執行職務
中    華    民    國    100    年    6    月    28    日
                  刑事第二庭   法  官  林青怡
以上正本證明與原本無異。
如不服本判決應於收受判決後10日內向本院提出上訴書狀，並應
敘述具體理由；其未敘述上訴理由者，應於上訴期間屆滿後20日
內向本院補提理由書（均須按他造當事人之人數附繕本）「切勿
逕送上級法院」。
中    華    民    國   100    年    6     月    28    日
                               書記官  江芳耀
附錄論罪科刑法條
毒品危害防制條例第10條
施用第一級毒品者，處6月以上5年以下有期徒刑。
施用第二級毒品者，處3年以下有期徒刑。